臺灣高等法院刑事判決
109年度上訴字第3894號
上  訴  人  臺灣臺北地方檢察署檢察官
被      告  張有偉




上列上訴人因被告詐欺等案件，不服臺灣臺北地方法院109年度
審訴字第859號，中華民國109年8月19日第一審判決（起訴案號
：臺灣臺北地方檢察署109年度偵字第11010、11011、11013、11
015號），提起上訴，本院判決如下：
    主  文
上訴駁回。
    事實及理由
壹、證據能力方面
一、按被告以外之人於審判外之言詞或書面陳述，除法律有規定
    者外，不得作為證據，刑事訴訟法第159條第1項固定有明文
    ；惟被告以外之人於審判外之陳述，雖不符同法第159條之1
    至第159條之4之規定，而經當事人於審判程序同意作為證據
    ，法院審酌該言詞陳述或書面陳述作成時之情況，認為適當
    者，亦得為證據，同法第159條之5第1項亦定有明文。經查
    ，本件判決所引用之被告以外之人於審判外之陳述，固均屬
    傳聞證據，惟被告張有偉就前揭審判外陳述均表示同意具有
    證據能力（見本院卷第123、124頁）；檢察官亦表示上開證
    據均有證據能力（同上卷頁）。本院審酌上開證據資料製作
    時之情況，尚查無違法不當及證明力明顯過低之瑕疵，亦認
    為以之作為證據應屬適當，爰逕依刑事訴訟法第159條之5第
    1項規定，認前揭證據資料均例外有證據能力。
二、本判決所引用之其餘文書證據及證物，並無證據證明係公務
    員違背法定程序所取得，亦無顯有不可信之情況，且經本院
    於審理期日合法調查，該等證據自得作為本案裁判之資料。
貳、實體方面
一、本案經本院審理結果，認第一審以被告係犯刑法第339條之4
    第1項第2款之三人以上共同詐欺取財罪（下稱加重詐欺罪）
    、洗錢防制法第14條第1項之洗錢罪，均合計13罪，各依刑
    法第55條想像競合犯之規定從一重之加重詐欺罪處斷，且就
    被告被訴組織犯罪防制條例第3條第1項後段之參與犯罪組織
    部分則不另為免訴諭知，因而分別判處被告如原判決主文所
    示之宣告刑及沒收，並定其應執行有期徒刑1年11月。經核
    認事用法、量刑及沒收均無不當，應予維持，並引用第一審
    判決書記載之事實、證據及理由（如附件）。惟更正及補充
    如下：
　㈠原判決第2頁第2行至第3行之「、意圖使本案詐欺集團成員逃
    避刑事追訴而移轉該等犯罪所得」應予刪除。
　㈡本案證據尚有被告於本院審理時之認罪陳述（見本院卷第122
    、123、178至180頁）。　
二、檢察官上訴意旨略以：原審判處被告犯如原判決附表一編號
    1至13主文欄所示之罪，各處如原判決附表一編號1至13主文
    欄所示之刑，應執行有期徒刑1年11月，固非無見。惟查，
    被告前另於108年7月16日至同年月21日期間擔任詐欺集團車
    手而涉犯加重詐欺罪嫌（被害人共10人，論10罪，被告共提
    領新臺幣〈下同〉64萬1,876元），經檢察官提起公訴後，由
    原審法院以109年度審訴字第264號判決判處應執行有期徒刑
    1年10月確定（下稱前案）。本案與前案犯罪期間重疊，被
    告於本案共提領詐欺款項共66萬9,145元，可見本案不論就
    被害人數（本案被害人共13人）或被告提領金額，均較前案
    多，被告於本案所涉之不法內涵應更甚於前案，參酌被告尚
    未賠償告訴人徐榆惠所受損害，原審僅判處被告上開刑度，
    實屬過輕，無以收警惕之效，亦未能使罰當其罪，自難認為
    適法妥當云云。
三、然依下列說明，檢察官上訴理由並不足採：
　　按量刑係法院就繫屬個案犯罪之整體評價，為事實審法院得
    依職權自由裁量之事項，故量刑判斷當否之準據，應就判決
    之整體觀察為綜合考量，不可摭拾其中片段，遽予評斷，苟
    已以行為人之責任為基礎，並斟酌刑法第57條各款所列情狀
    ，在法定刑度內，酌量科刑，無偏執一端，致明顯失出失入
    情形，即不得任意指摘為違法（最高法院108年度台上字第2
    294號判決意旨參照）；且數罪併罰之定應執行刑，乃對犯
    罪行為人人格及所犯各罪間的整體關係之總檢視，屬為裁判
    之法院得依職權自由裁量之事項，苟其定應執行之刑時，並
    不違反刑法第51條各款所定之方法或範圍（即法律之外部性
    界限），且無明顯違背公平、比例原則或整體法律秩序之理
    念（即法律之內部性界限），即不得任意指為違法或不當（
    最高法院108年度台上字第3749號判決意旨參照）。本院審
    酌原審就被告之犯罪情節及科刑部分之量刑基礎，已於原判
    決理由欄內具體說明：審酌被告不思以正途賺取所需，竟貪
    圖不法利益，而加入本案詐欺集團，造成本件被害人等之財
    產損失，所為實值非難；然考量被告於原審審理中坦認犯行
    ，且與本案告訴人戴麗芬、梁凱婷、許愷餚、林葦婷等人達
    成和解，有原審和解筆錄可參（見原審卷第177至180頁），
    兼衡被告參與本案詐欺集團之期間及程度，及其於原審審理
    時自陳從事之職業、家庭經濟狀況、智識程度，暨其犯罪動
    機（見原審卷第161頁）等一切情狀，酌情分別量處前開罪
    刑等旨，顯已斟酌刑法第57條各款事由而為刑之量定，係以
    行為人責任為基礎，兼顧對被告有利與不利之科刑資料，既
    未逾越法定範圍，亦無違背公平正義之精神，客觀上不生量
    刑畸重、畸輕或有所失出、失入之裁量權濫用，核與罪刑相
    當原則無悖，自不得再任意指摘或摭拾其中之片段而指稱原
    判決量刑有所不當或違法。又原判決係具體審酌整體犯罪過
    程之各罪，均係犯加重詐欺犯行，並於108年7月13日及同年
    月21日而為，犯罪時間接近，且係出於相同之犯罪動機，侵
    害同一種類法益，足見數罪對法益侵害之加重效應不大，如
    以實質累加之方式定應執行刑，則處罰之刑度顯將超過其行
    為之不法內涵，而違反罪責原則，考量因生命有限，刑罰對
    被告造成之痛苦程度，係隨刑度增加而生加乘效果，而非以
    等比方式增加，是以隨罪數增加遞減其刑罰之方式，當足以
    評價被告行為之不法性等情狀為整體評價，始在各刑中之最
    長期（即1年1月）以上，各刑合併之刑期（即13年2月）以
    下之範圍，定其應執行之刑為有期徒刑1年11月，業已合宜
    縮減其合併之刑期，而給予寬厚之刑罰折扣，難認有逾越法
    律規定範圍，或濫用裁量權限之違法情形。至檢察官所舉上
    揭前案判決，本無拘束本院之效力，且不同個案之犯罪具體
    情節未必相同，亦難比附援引。況以前案及本案之被害人數
    、詐欺金額相較，本案固略多於前案，但考量上揭定刑之情
    狀，並斟酌各罪對法益侵害之加重效應較屬有限，以及罪數
    所反映被告人格及犯罪傾向均無不同，原審因而僅酌定略高
    於前案之執行刑，亦無違比例原則或有裁量權濫用之情事，
    自難認有違誤。是原審量刑及定刑結果，縱仍與檢察官主觀
    上之期待有所落差，仍難遽指原審量刑及定刑有何不當或違
    法。　
四、綜上所述，檢察官上訴意旨徒以前詞，指摘原判決有所不當
    ，核非可採，故其上訴為無理由，應予駁回。
據上論斷，應依刑事訴訟法第373條、第368條，判決如主文。　
本案經檢察官顏伯融提起公訴，檢察官郭耿誠提起上訴後，由檢
察官邱美育到庭執行職務。
中　　華　　民　　國　　109 　年　　12　　月　　18　　日
　　　　　　　　　刑事第十五庭  審判長法　官  劉興浪
　　　　　　　　　　　　　　　　　    法　官  古瑞君
　　　　　　　　　　　　　　　　　    法　官  陳信旗
以上正本證明與原本無異。
如不服本判決，應於收受送達後20日內向本院提出上訴書狀，其
未敘述上訴之理由者並得於提起上訴後20日內向本院補提理由書
（均須按他造當事人之人數附繕本）「切勿逕送上級法院」。
                                      書記官  董佳貞
中　　華　　民　　國　　109 　年　　12　　月　　18　　日
附錄本案論罪科刑法條全文：
刑法第339條
    意圖為自己或第三人不法之所有，以詐術使人將本人或第三
    人之物交付者，處五年以下有期徒刑、拘役或科或併科五十
    萬元以下罰金。
    以前項方法得財產上不法之利益或使第三人得之者，亦同。
    前二項之未遂犯罰之。
刑法第339條之4
    犯第三百三十九條詐欺罪而有下列情形之一者，處一年以上
    七年以下有期徒刑，得併科一百萬元以下罰金：
    一、冒用政府機關或公務員名義犯之。
    二、三人以上共同犯之。
    三、以廣播電視、電子通訊、網際網路或其他媒體等傳播工
        具，對公眾散布而犯之。
    前項之未遂犯罰之。
洗錢防制法第2條
    本法所稱洗錢，指下列行為：
    一、意圖掩飾或隱匿特定犯罪所得來源，或使他人逃避刑事
        追訴，而移轉或變更特定犯罪所得。
    二、掩飾或隱匿特定犯罪所得之本質、來源、去向、所在、
        所有權、處分權或其他權益者。
    三、收受、持有或使用他人之特定犯罪所得。
洗錢防制法第14條
    有第二條各款所列洗錢行為者，處七年以下有期徒刑，併科
    新臺幣五百萬元以下罰金。
    前項之未遂犯罰之。
    前二項情形，不得科以超過其特定犯罪所定最重本刑之刑。
.......................................................
（附件）
臺灣臺北地方法院刑事判決
109年度審訴字第859號
公　訴　人　臺灣臺北地方檢察署檢察官
被　　　告　張有偉　
　　　　　　　　　　
　　　　　　　　　　
　　　　　　　　　　
　　　　　　　　　　
上列被告因詐欺等案件，經檢察官提起公訴（109年度偵字第11010號、109年度偵字第11011號、109年度偵字第11013號、109年度偵字第11015號），被告於準備程序中，就被訴事實為有罪之陳述，經合議庭裁定由受命法官獨任依簡式審判程序審理，判決如下：　　　　　　　　　　
    主  文
張有偉犯如附表一編號1至13主文欄所示之罪，各處如附表一編
號1至13主文欄所示之刑。應執行有期徒刑壹年拾壹月。
未扣案之犯罪所得新臺幣肆仟元沒收，如全部或一部不能沒收或
不宜執行沒收時，追徵其價額。
    事  實
一、張有偉於民國108年7月12日，加入真實姓名、年籍不詳，通
    訊軟體「密聊」暱稱「董事長」、「翔翔」、「3個3」等成
    年人，及真實姓名、年籍不詳之成年男子等3人以上成年人
    組成之詐欺集團，共同意圖為自己不法之所有，基於3人以
    上共同詐欺取財及掩飾隱匿詐欺犯罪所得之洗錢之犯意聯絡
    ，而為下列分工：由詐欺集團不詳成員施用詐術，使如附表
    一各編號所示之被害人等分別陷於錯誤，而依指示將款項匯
    入指定帳戶內（就各該被害人等遭詐騙手法及內容、匯入時
    間、匯入帳號及戶名、匯入金額等節，詳如附表一所示），
    復由「董事長」指示「翔翔」，將如附表一「匯入帳戶」欄
    所示人頭帳戶金融卡交付予張有偉，由張有偉等候「董事長
    」以指示，依指示將詐騙款項領出，復依指示將該詐騙款項
    交給「翔翔」，再由「翔翔」將該詐騙款項交給「3個3」。
    以此方式隱匿詐欺取財犯罪所得去向、所在、意圖使本案詐
    欺集團成員逃避刑事追訴而移轉該等犯罪所得。嗣如附表一
    所示之被害人等察覺有異報警處理，警方循線調查，始悉上
    情。
二、案經戴麗芬、梁凱婷、黃如嬿、許愷餚、周翠秀、鍾志良、
    梁庭慈、徐榆惠、林盈秀、林葦婷、施柔安、楊筑亦、陳姵
    岑、蔡依庭等人告訴暨臺北市政府警察局文山第二分局（下
    稱文山二分局）、新北市政府警察局新店分局（下稱新店分
    局）、臺北市政府警察局松山分局（下稱松山分局）、刑事
    警察大隊報告臺灣臺北地方檢察署檢察官偵查起訴。
    理  由
一、本件被告張有偉所犯非死刑、無期徒刑或最輕本刑有期徒刑
    3年以上之罪，亦非高等法院管轄第一審案件，且於準備程
    序進行中，被告先就被訴事實為有罪之陳述，經告知被告簡
    式審判程序之旨，並聽取檢察官、被告之意見後，本院裁定
    進行簡式審判程序，是本件之證據調查，依刑事訴訟法第27
    3條之2規定，不受同法第159條第1項、第161條之2 、第161
    條之3、第163條之1 及第164條至第170條規定之限制，合先
    敘明。
二、上揭犯罪事實，業據被告於本院準備程序及審理時坦承不諱
    （見本院卷第147至163頁），與證人即告訴人戴麗芬、梁凱
    婷、黃如嬿、許愷餚、周翠秀、梁庭慈、徐榆惠、林盈秀、
    林葦婷、施柔安、楊筑亦等人於警詢之證述，及證人即被害
    人賴千代、鍾志良等人於警詢之證述（見偵23053號卷第9至
    16頁，偵20280號卷第19至20、22至24、27至28、30至32頁
    ，偵25551號卷第30至34、45至47、81至82、86至91、99至1
    00、108至110、119至120、127至129頁）互核相符，且有對
    告訴人戴麗芬提供之自動櫃員機交易明細表、被害人賴千代
    提供之網路銀行轉帳明細、告訴人周翠秀提供之自動櫃員機
    交易明細表、告訴人梁庭慈提供之網路銀行轉帳明細、被害
    人鍾志良提供之自動櫃員機交易明細表、告訴人徐榆惠提供
    之存摺影本、自動櫃員機交易明細表、告訴人林葦婷提供之
    自動櫃員機交易明細表、告訴人施柔安提供之自動櫃員機交
    易明細表、告訴人楊筑亦提供之網路銀行轉帳明細（以上見
    偵23053號第24至33頁，偵20280號卷第25頁，偵25551號卷
    第40、64、52、84、94至96、114、124、134頁）、賴宥心
    之渣打銀行帳號00000000000000號帳戶客戶資料及交易明細
    、賴宥心之中華郵政帳號00000000000000號帳戶客戶資料及
    交易明細、連奕荃之臺灣中小企業銀行帳號00000000000號
    帳戶交易明細、郭喬安之國泰世華銀行帳號000000000000號
    帳戶交易明細、連奕荃之中華郵政帳號00000000000000號帳
    戶交易明細、黃燕惠之玉山銀行帳號0000000000000號帳戶
    客戶資料及交易明細、楊博勝之土地銀行帳號000000000000
    號帳戶客戶資料及交易明細（以上見偵20280號卷第75至76
    、79至81頁，偵25551號卷第12至15頁，他36號卷第17至21
    、25至26頁）、監視錄影畫面翻拍照片、臺北市提領熱點時
    間暨影像一覽表（以上見偵20280號卷第41至50頁，偵23053
    號卷第21至23頁，偵25551號卷第16至23頁，臺北市警局刑
    偵卷第21至32頁，他9359號卷第17至20頁，臺北市警局刑偵
    卷第11至17頁）在卷可稽，足證被告之任意性自白核與事實
    相符，堪以採信。綜上，本件事證明確，被告犯行堪以認定
    ，應依法論科。
三、論罪科刑：
(一)核被告就附表一編號1至13所為，均係犯刑法第339條之4第1
    項第2款之3人以上共同詐欺取財罪及違反洗錢防制法第14條
    第1項普通洗錢罪（共13罪）。　　
(二)被告與真實姓名、年籍不詳，通訊軟體「密聊」暱稱「董事
    長」、「翔翔」、「3個3」之等詐欺集團其他成年成員間，
    彼此有犯意聯絡及行為分擔，為共同正犯。又被告所為如附
    表一編號1至13所示之犯行，係一行為同時觸犯3人以上共同
    詐欺取財罪，及違反洗錢防制法第14條第1項普通洗錢罪之
    想像競合犯，應從一重之3人以上共同詐欺取財罪處斷。被
    告所犯上開13罪間，造成不同被害人財產法益受損，犯意各
    別，行為互殊，應予分論併罰。
(三)爰以行為人之責任為基礎，審酌被告不思以正途賺取所需，
    竟貪圖不法利益，而加入本案詐欺集團，造成本件被害人等
    之財產損失，所為實值非難；然考量被告於本院審理中坦認
    犯行，且均與本案告訴人戴麗芬、梁凱婷、許愷餚、林葦婷
    等人達成和解，有本院和解筆錄可參（見本院卷第177至180
    頁），兼衡被告參與本案詐欺集團之期間及程度，及其於本
    院審理時自陳從事之職業、家庭經濟狀況、智識程度，暨其
    犯罪動機（見本院卷第161頁）等一切情狀，分別量處如附
    表一主文欄所示之刑。
(四)查被告本案所犯多次三人以上共同詐欺取財犯行，均係於10
    8年7月13日及同年月21日為之，其犯罪時間接近，且係出於
    相同之犯罪動機，侵害同一種類法益，足見數罪對法益侵害
    之加重效應不大，如以實質累加之方式定應執行刑，則處罰
    之刑度顯將超過其行為之不法內涵，而違反罪責原則，考量
    因生命有限，刑罰對被告造成之痛苦程度，係隨刑度增加而
    生加乘效果，而非以等比方式增加，是以隨罪數增加遞減其
    刑罰之方式，當足以評價被告行為之不法性。爰參酌上情，
    並就整體犯罪之非難評價等情綜合判斷，定被告之應執行刑
    如主文第1項後段所示，以資妥適。
(五)至如附表二編號1、2所示之被告所犯3人以上共同詐欺取財
    犯行，固經臺灣臺北地方檢察署檢察官於本案一同起訴，惟
    此部分已先由臺灣臺北地方檢察署檢察官於109年2月10日以
    108年度偵字第26767號、108年度偵字第26768、108年度偵
    字第29030號、109年度偵字第2997號提起公訴，經本院於10
    9年5月26日以109年度審訴字第264號判決，並於109年7月7
    日判決確定，有臺灣高等法院被告前案紀錄表及上開判決書
    可參，是本院就被告此部分犯行不得為審判，而應另為適法
    之判決，附此敘明。　　
四、沒收：
　　按犯罪所得，屬於犯罪行為人者，沒收之；於全部或一部不
    能沒收或不宜執行沒收時，追徵其價額，刑法第38條之1第1
    項前段、第3項分別定有明文。經查，被告自承就其有去提
    領詐騙款項之日，都有拿到新臺幣（下同）每日2000元之車
    費，業據被告供述在卷（見本院卷第149頁），而被告本案
    係分別於108年7月13日及同年月21日所犯，是被告本案已獲
    取4000元車費（計算式：2000元×2日＝4000元），屬被告之
    犯罪所得，依上開規定，此部分應予宣告沒收，並於全部或
    一部不能沒收或不宜執行沒收時，追徵其價額。
五、至起訴意旨雖認被告本案所為，同時亦涉犯組織犯罪防制條
    例第3條第1項後段參與犯罪組織罪嫌等語。惟：
(一)按加重詐欺罪係侵害個人財產法益之犯罪，其罪數計算，以
    被害人數、被害次數之多寡，決定其犯罪之罪數；核與參與
    犯罪組織罪之侵害社會法益，因應以行為人所侵害之社會全
    體利益為準據，認定係成立一個犯罪行為，有所不同。倘若
    行為人於參與犯罪組織之繼續中，先後為數次加重詐欺之行
    為，因行為人僅為一參與犯罪組織行為，侵害一社會法益，
    應僅就首次犯行論以參與犯罪組織罪及加重詐欺罪之想像競
    合犯，而其後之犯行，為其參與組織之繼續行為，為避免重
    複評價，當無從將一參與犯罪組織行為割裂再另論一參與犯
    罪組織罪，而與其後所犯加重詐欺罪從一重論處之餘地，最
    高法院107年度台上字第1066號、108年度台上字第416號、1
    08年度台上字第783號判決意旨亦同。
(二)經查，依目前卷內資料所示，被告自108年7月12日參與詐欺
    集團犯罪組織後，並於翌日開始擔任提款車手，先後提領多
    筆詐欺款項，迄至108年8月9日為警查獲，其所犯參與犯罪
    組織罪，屬單純一罪，至行為終了時，仍論為一罪。而被告
    參與該詐欺集團犯罪組織部分，業經臺灣臺北地方檢察署檢
    察官於109年2月10日以108年度偵字第26767號、108年度偵
    字第26768、108年度偵字第29030號、109年度偵字第2997號
    提起公訴，經本院於109年5月26日以109年度審訴字第264號
    判決在案，並於109年7月7日判決確定，有上開起訴書、判
    決書、臺灣高等法院被告前案紀錄表在卷可考（見本院卷第
    181至221頁），稽此，依法原應就此部分為免訴之諭知，惟
    公訴意旨既認此部分與前開經本院論罪科刑部分，具有想像
    競合犯裁判上一罪關係，爰不另為免訴之諭知。
據上論斷，應依刑事訴訟法第273條之1第1項、第299條第1項前
段，洗錢防制法第14條第1項，刑法第28條、第339條之4第1項第
2款、第55條、第51條第5款、第38條之1第1項前段、第3項，刑
法施行法第1條之1第1項，判決如主文。
本案經檢察官顏伯融提起公訴，檢察官許文琪到庭執行職務。
中　　華　　民　　國　　109 　年　　8 　　月　　19　　日
　　　　　　　　　刑事第二十庭  法　官　趙耘寧

附表一：
編號 告訴人/被害人 詐欺時間、方式 匯款時間  遭詐金額（新臺幣） 匯入帳戶 提領時間/地點 提領金額（新臺幣） 主文 1 戴麗芬 108年7月11日20時7分許，詐欺集團成員自稱MKUP美咖購物客服人員致電告訴人戴麗芬，佯稱因會員資格設定有誤將收取會費，需操作自動櫃員機取消云云，致告訴人戴麗芬陷於錯誤，而於右列時間匯款至右列帳戶 108年7月13日 15時26分許、15時28分許、15時59分許、16時1分許、16時4分許 5萬元、5萬元、3萬元、3萬元、3萬元 賴宥心之渣打銀行帳戶（帳號00000000000000號） 　  108年7月13日15時30分許/臺北市○○區○○街00號 2萬元（已扣除5元手續費） 張有偉犯三人以上共同詐欺取財罪，處有期徒刑壹年壹月。       108年7月13日15時38分至15時41分許/臺北市○○區○○路000巷0號 8萬元（提領4次，各為2萬元）（已扣除各5元手續費）        108年7月13日16時3分許、16時4分許/新北市○○區○○路00號 3萬元（提領2次，各為2萬元、1萬元）（已扣除各5元手續費）        108年7月13日16時12分至16時17分許/新北市○○區○○○路0號 7萬元（提領4次，各為2萬元3次、1萬元）（已扣除各5元手續費）  2 梁凱婷  108年7月13日，詐欺集團成員自稱台新銀行人員致電告訴人梁凱婷，佯稱可協助辦理貸款，但須先支付代辦費云云，致告訴人梁凱婷陷於錯誤，而於右列時間匯款至右列帳戶 108年7月13日 16時3分許 1萬123元    張有偉犯三人以上共同詐欺取財罪，處有期徒刑壹年。          3 賴千代  108年7月13日16時58分許，詐欺集團成員自稱美咖購物客服人員致電被害人賴千代，佯稱訂單有誤，需依指示取消云云，致被害人賴千代陷於錯誤，而於右列時間匯款至右列帳戶 108年7月13日 17時40分許、17時48分許 4萬9989元、3萬9989元（起訴書誤載為5萬4元、4萬4元）  賴宥心之中華郵政帳戶（帳號00000000000000號） 108年7月13日17時42分至17時45分許、18時 19分許/新北市○○區○○路00號 6萬4000元（提領4次，各為2萬元2次、9000元、1萬5000元）（已扣除各5元手續費） 張有偉犯三人以上共同詐欺取財罪，處有期徒刑壹年。 4 黃如嬿 108年7月13日17時4分許，詐欺集團成員自稱雅聞化妝品公司客服人員致電告訴人黃如嬿，佯稱因誤拿單據，恐有錯扣款項情形，需另行轉帳云云，致告訴人黃如嬿陷於錯誤，而於右列時間匯款至右列帳戶 108年7月13日 18時4分許  3萬9987元（起訴書誤載為4萬2元）  108年7月13日18時6分至18時11分許/新北市○○區○○路000號 8萬元（提領4次，各為2萬元）（已扣除各5元手續費） 張有偉犯三人以上共同詐欺取財罪，處有期徒刑壹年。 5 許愷餚 108年7月13日17時13分許，詐欺集團成員自稱小三美日公司人員致電告訴人許愷餚，佯稱誤提高其會員等級，需操作自動櫃員機取消交易云云，致告訴人許愷餚陷於錯誤，而於右列時間匯款至右列帳戶 108年7月13日 18時10分許、18時14分許 1萬4521元、5505元  108年7月13日18時22分許/新北市○○區○○路00○0號 5000元（已扣除5元手續費） 張有偉犯三人以上共同詐欺取財罪，處有期徒刑壹年。          6 周翠秀  108年7月21日13時2分許，詐欺集團成員假冒A咖購物網客服人員致電告訴人周翠秀，佯稱因誤刷條碼造成重複訂單，需操作自動櫃員機取消云云，致告訴人周翠秀陷於錯誤，而於右列時間匯款至右列帳戶 108年7月21日 15時45分許、15時47分許、15時56分許  2萬9989元、2萬9989元、2萬9985元（起訴書誤載為3萬元）  連奕荃之臺灣中小企業銀行帳戶（帳號00000000000號） 108年7月21日15時53分至15時54分許/臺北市○○區○○○路0段000號 6萬元（提領3次，各為2萬元）（已扣除各5元手續費） 張有偉犯三人以上共同詐欺取財罪，處有期徒刑壹年壹月。       108年7月21日16時至16時1分許/臺北市○○區○○○路0段000號 3萬元（提領2次，各為2萬元、1萬元）（已扣除各5元手續費）     108年7月21日 15時59分許、16時5分許、16時8分許 3萬元、 3萬元、3萬元 郭喬安之國泰世華銀行帳戶（帳號000000000000號） 　 　  108年7月21日16時16分許、16時17分許/ 臺北市○○區○○○路0段000號1樓 9萬1000元（提領2次，各為9萬元、1000元）  7 鍾志良  108年7月21日15時30分許，詐欺集團成員自稱網美購物網客服人員致電被害人鍾志良，佯稱因操作錯誤導致訂單重複，需操作自動櫃員機取消云云，致被害人鍾志良陷於錯誤，而於右列時間匯款至右列帳戶 108年7月21日 16時42分許 5123元 連奕荃之臺灣中小企業銀行帳戶（帳號00000000000號） 108年7月21日16時49分許/臺北市○○區○○○路0段000號 5000元（已扣除5元手續費） 張有偉犯三人以上共同詐欺取財罪，處有期徒刑壹年。 8 梁庭慈  108年7月21日15時30分許，詐欺集團成員自稱MKUP美咖購物客服人員致電告訴人梁庭慈，佯稱訂單重複，需依指示取消云云，致告訴人梁庭慈陷於錯誤，而於右列時間匯款至右列帳戶     108年7月21日 16時38分許 1萬87元 郭喬安之國泰世華銀行帳戶（帳號000000000000號） 108年7月21日16時41分許/臺北市○○區○○○路0段000號 9000元 張有偉犯三人以上共同詐欺取財罪，處有期徒刑壹年。    108年7月21日 16時58分許 5033元 連奕荃之臺灣中小企業銀行帳戶（帳號00000000000號） 　 108年7月21日17時3分許/臺北市○○區○○○路0段000巷0○0號 5000元（已扣除5元手續費）  9 徐榆惠  108年7月21日16時31分許，詐欺集團成員自稱小三美日客服人員致電告訴人徐榆惠，佯稱因作業有誤將額外扣款，需操作自動櫃員機取消云云，致告訴人徐榆惠陷於錯誤，而於右列時間匯款至右列帳戶 108年7月21日 17時48分許 2萬9994元 連奕荃之中華郵政帳戶（帳號00000000000000號） 　 　  108年7月21日18時至18時1分許/臺北市○○區○○○路0段00號 6萬8000元（提領2次，各為6萬元、8000元） 張有偉犯三人以上共同詐欺取財罪，處有期徒刑壹年。       108年7月21日18時8分至18時9分許/臺北市○○區○○○路0段00號 2萬2000元（提領2次，各為1萬3000元、9000元）（已扣除各5元手續費）  10 林盈秀  108年7月21日16時50分許，詐欺集團成員自稱小三美日客服人員，向告訴人林盈秀佯稱因操作錯誤造成重複訂單，需操作自動櫃員機解除云云，致告訴人林盈秀陷於錯誤，而於右列時間匯款至右列帳戶 108年7月21日 17時50分許、17時52分許 9989元、 9988元  108年7月21日19時20分至19時21分許/臺北市○○區○○○路0段000號 3萬元（提領2次，各為3000元、2萬7000元） 張有偉犯三人以上共同詐欺取財罪，處有期徒刑壹年。                   11 楊筑亦 108年7月21日17時6分許，詐欺集團成員自稱小三美日客服人員致電告訴人楊筑亦，佯稱因作業錯誤導致重複扣款，需依指示取消云云，致告訴人楊筑亦陷於錯誤，而於右列時間匯款至右列帳戶 108年7月21日 17時59分許 1萬8082元    張有偉犯三人以上共同詐欺取財罪，處有期徒刑壹年。 12 林葦婷 108年7月21日16時49分許，詐欺集團成員自稱ABC-MART工作人員致電告訴人林葦婷，佯稱因操作疏失誤將其設為經銷商，需操作自動櫃員機解除云云，致告訴人林葦婷陷於錯誤，而於右列時間匯款至右列帳戶 108年7月21日 18時8分許  9999元    張有偉犯三人以上共同詐欺取財罪，處有期徒刑壹年。 13 施柔安 108年7月21日17時40分許，詐欺集團成員自稱ABC-MART客服人員致電告訴人施柔安，佯稱因操作錯誤誤將其設為批發商，需操作自動櫃員機取消云云，致告訴人施柔安陷於錯誤，而於右列時間匯款至右列帳戶 108年7月21日 19時12分許、19時25分許  2萬9989元、1萬7985元    張有偉犯三人以上共同詐欺取財罪，處有期徒刑壹年。 

附表二：
編號 告訴人 詐欺時間、方式 匯款時間 匯入帳戶 提領時間/地點 提領金額 （新臺幣）    遭詐金額（新臺幣）    1 陳姵岑  詐欺集團成員於108年7月21日19時23分，假冒某網路商家客服人員，向陳姵岑佯稱因作業錯誤，將重複扣款，須取消設定云云，致陳姵岑陷於錯誤而於右列時間匯款至右列帳戶    108年7月21日 21時36分、38分、22時17分  黃燕惠之玉山銀行帳戶（帳號0000000000000號） 108年7月21日21時40分、41分/臺北市○○區○○路000號 5萬元、5萬元    4萬9989元、4萬9989元、4萬9988元  108年7月21日22時27分/臺北市○○區○○○路0段00號 5萬元 2 蔡依庭  詐欺集團成員於108年7月16日20時12分，假冒Norns商家客服人員，向蔡依庭佯稱因作業錯誤，將重複扣款，須取消設定云云，致蔡依庭陷於錯誤而於右列時間匯款至右列帳戶    108年7月16日 21時21分、28分、40分  楊博勝之土地銀行帳戶（帳號000000000000號） 　 　  108年7月16日21時23分、25分/臺北市○○區○○路000號 2萬元、1萬元    2萬9989元、 2萬9989元、 2萬9985元  108年7月16日21時33分、34分/臺北市○○區○○街000號 2萬元、1萬元      108年7月16日21時53分、54分/臺北市○○區○○路000○0號 2萬元、1萬元